# 子公司在国外，报表是否要经过两次折算

提问人：liuzixiao 时间：2022-11-12 11:25:58
情况：A公司是中国内地公司，B公司是A的子公司，在香港上市，C公司是B子公司，在欧洲，未上市，D公司是C子公司，在南美洲，未上市。各个公司的记账本位币均为当地币。
问题：站在A公司的角度编制合并报表需要将下面的所有子公司的报表折算为人民币进行合并，但是站在BC公司的角度他们编制合并报表需要用美元；那么A公司编制合并报表时，下面的子公司是直接将当地币折算为人民币，还是先折算为美元，再折算为人民币，这两种不同的折算方式，将导致巨大的外币报表折算差异。
求教陈版主，谢谢。

回答人：chenyiwei
理论上，在各企业均严格按照当地币作为本位币进行各自的会计核算（包括确认汇兑损益）的前提下，这两种不同的折算方式对A的最终合并结果不应产生重大差异。建议检查你说的“导致巨大的外币报表折算差异”的原因，考虑折算过程是否存在错误。